臺灣高等法院高雄分院刑事判決　　　　 94年度上易字第427號
上　訴　人
即　被　告　甲○○
　　　　　　乙○○
共　　 同
選任辯護人　柳聰賢律師
　　　　　　許瑜容律師
上列上訴人因傷害等案件，不服臺灣高雄地方法院93年度易字第
683 號中華民國94年5 月3 日第一審判決（起訴案號：臺灣高雄
地方法院檢察署93年度偵字第897 號），提起上訴，本院判決如
下：
     主  文
原判決撤銷。
甲○○共同毀損他人如附表所示之物，足以生損害於他人，處有
期徒刑貳月，如易科罰金以佰元折算壹日；又傷害人之身體，
處有期徒刑伍月，如易科罰金，以佰元折算壹日，應執行有期
徒刑陸月，如易科罰金以佰元折算壹日。
乙○○共同毀損他人如附表所示之物，足以生損害於他人，處有
期徒刑貳月，如易科罰金以佰元折算壹日；傷害部分無罪。
     事  實
一、甲○○於民國92年1 月5 日凌晨4 時30分許，與其兄張文賓
    （另為不起訴處分）及綽號「教練」之乙○○3 人，至位於
    高雄市新興區○○○路77號4 樓之「DNA PUB 」內飲酒並討
    論張文賓與「DNA PUB 」老闆DERMOT MORRIS （音譯德門‧
    莫理斯，下稱德門）所合資開設之另1 家PUB 「倫敦音樂餐
    廳」之經營問題，於同日凌晨5 時30分許，張文賓有事先行
    離開後，甲○○因上開「倫敦音樂餐廳」之生意不若「DNA
    PUB 」而責怪德門，嗣甲○○及乙○○並因而與德門及「DN
    A PUB 」經理丙○○發生爭執，詎甲○○及乙○○竟基於毀
    損之犯意聯絡，2 人共同出手損壞「DNA PUB 」內如附表所
    示之物，足生損害於德門。期間，甲○○並對德門及丙○○
    2 人恫嚇稱：「10分鐘內即可拿槍來將此地夷為平地」，並
    在德門及丙○○面前比手槍手勢指向自己頭部，致2 人心生
    畏懼。甲○○旋基於傷害之犯意，持店內之椅子、遭損壞之
    桌子毆打德門及丙○○，致德門受有鼻挫傷、左下顎及右手
    臂擦傷之傷害，丙○○則受有嘴唇撕裂傷1 公分、下巴擦傷
    5 公分×3 公分、鼻樑瘀腫及鼻骨骨折、第4 、5 頸椎及第
    5 、6 頸椎椎間盤突出併神經壓迫之傷害。
二、案經德門、丙○○訴由臺灣高雄地方法院檢察署檢察官偵查
    起訴。
     理  由
一、訊據上訴人即被告甲○○對於上開毀損、傷害犯行坦承不諱
    ，惟矢口否認有何恐嚇危害安全之犯行，辯稱：案發當時伊
    並未說過「10分鐘內即可拿槍來將此地夷為平地」之言語，
    也未曾比出手槍之手勢，案發後伊已與告訴人達成和解云云
    。上訴人即被告乙○○則矢口否認有何毀損及傷害之犯行，
    辯稱：伊當時從頭到尾均站在一旁，未曾為毀損之行為，亦
    未出手毆打告訴人，甚至還將甲○○拉開，當時離開現場時
    ，告訴人2 人之身體狀況看起來還好云云。經查前揭被告等
    共同毀損及甲○○傷害之犯罪事實，業據告訴人丙○○於原
    審審理中證述：案發當天，張文賓與甲○○、乙○○2 人至
    「DNA PUB 」與德門談論合作「倫敦音樂餐廳」之事，嗣張
    文賓先行離開後，甲○○及乙○○就開始動手毀損店內之物
    品，共計損壞如附表所示之物品，而甲○○並持椅子及壞掉
    的桌子毆打伊與德門，乙○○於甲○○攻擊伊與德門時，雖
    未出手參與攻擊，但亦未拉開、制止甲○○，而是在一旁觀
    看、叫囂，並喝令伊與德門不要亂動，又甲○○在毆打伊2
    人一段期間後，比出手槍手勢，並說「10分鐘內即可拿槍來
    將此地夷為平地」，之後甲○○又繼續毆打德門約幾分鐘，
    方行離開「DNA PUB 」等語（見原審94年4 月19日審判筆錄
    ，原審卷第131 頁至第135 頁），核與另1 告訴人德門於原
    審審理中證述：案發當日，張文賓、被告2 人與伊、丙○○
    有談到「倫敦音樂餐廳」合作的事情，嗣張文賓離開後約3
    至5 分鐘，甲○○及乙○○即出手毀損店內物品，甲○○並
    有出手毆打伊及丙○○，而乙○○未出手毆打伊，至於乙○○有無出手毆打丙○○，伊並不清楚，但乙○○有在一旁鼓
    動、大聲叫囂，並經由丙○○告知乙○○喝令伊與丙○○不
    要亂動，甲○○並有比手槍手勢向自己頭部，至於有沒有人
    說「10分鐘內即可拿槍來將此地夷為平地」之言語，伊並不
    清楚，因為伊中文不是很好等語（見原審94年4 月19日審判
    筆錄、原審卷第137 頁至第141 頁）相符，並有高雄醫學大
    學附設中和紀念醫院診斷證明書2 紙（92年度發查字第1444
    號卷第4 頁背面、第5 頁）、案發後現場照片7 張（92年度
    發查字第1444號卷第4 、6 頁）在卷可稽，堪以認定。雖被
    告2 人以前詞置辯，惟查以「DNA PUB 」於案發後所受之損
    害狀況非屬輕微，告訴人丙○○所受傷害甚為嚴重（住院治
    療達17日之久，見前開診斷證明書）等情狀，而告訴人2 人
    又均為正值青壯之成年人，是若被告乙○○未參與共同毀損
    ，在告訴人2 人之抵抗及被告乙○○之阻止下，猶謂能造成
    上開毀損，要與一般常情不相符合；復參以本件案發時，「
    DNA PUB 」內僅有告訴人2 人與被告2 人，故告訴人2 人果
    欲捏詞誣陷被告2 人，渠等大可指訴被告乙○○亦有出手毆
    打之行為，更可描述被告甲○○有更加嚴重之恐嚇言行，惟
    渠2 人並未為此等指訴，益徵渠2 人前開證述（被告等共同
    毀損及甲○○傷害）內容可採，此外依據上開2 紙高雄醫學
    大學附設中和紀念醫院診斷證明書所示，分別謂德門係於92
    年1 月5 日上午7 時5 分許至該院急診室就診，而丙○○亦
    於同日應診住院，是渠2 人就診斷證明書所載之傷害，要係
    因於92年1 月5 日凌晨5 時30分許與被告2 人發生衝突所致
    無訛。綜上所述，被告2 人所辯，均係事後卸責之詞，不足
    採信，本件事證明確，被告2 人前開犯行，均堪認定。
二、查被告甲○○所為係犯刑法第354 條之毀損罪及同法第277
    條第1 項之傷害罪。被告乙○○所為，則係犯刑法第354 條
    之毀損罪。被告2 人就毀損部分，有犯意聯絡及行為分擔，
    均為共同正犯。被告甲○○同時傷害二告訴人身體，應論以
    想像競合犯，其前開毀損及傷害犯行，犯意各別，行為互殊
    ，應分論併罰。至於被告甲○○先以言詞恫稱欲持搶掃平「
    DNA PUB 」，比手槍手勢，係以恐嚇之惡害通知為加害生命
    或財產之事，爾後進而為傷害、毀損行為，即逕依傷害及毀
    損論處。
三、原審法院對於被告共同毀損及甲○○傷害部分，論罪科刑固
    非無見。惟查(一)被告毀損冰箱之玻璃門，業經告訴人指述明
    確，復有相片足憑，原審判決認係毀損冰箱，容有未當。(二)
    傷害部分由被告甲○○單獨犯之，被告乙○○與之無犯意聯
    絡及行為分擔（詳後述），原審判決認被告2 人共犯傷害罪
    ，亦有未當。(三)公訴意旨認被告甲○○恐嚇危害安全之危險
    行為，應包括於其傷害之實質行為中，應不另論罪，惟原審
    判決認甲○○恐嚇危害安全罪之內容與傷害內容並非相同，
    另論處恐嚇罪責，亦有未合。被告等上訴，否認犯行，雖無
    理由，惟原審判決既有上開可議之處，自應由本院撤銷改判
    。審酌被告2 人因故與告訴人發生爭吵，不思以理性方式解
    決問題，竟共同損壞告訴人德門店內之物品，實欠缺法治觀
    念，行為殊不足取，惟被告犯後與告訴人丙○○達成和解，
    賠償新台幣4 萬元並支付看護費、醫藥費，復參以告訴人身
    體所受傷害及財產所受損害，分別量處如主文所示之刑並定
    應執行之刑並諭知易科罰金之折算標準。
四、公訴意旨另以，上開時地，被告甲○○及乙○○2 人基於傷
    害之犯意聯絡，由乙○○在旁喝令德門、丙○○2 人不得亂
    動並叫囂助陣，而由甲○○出手毆打德門及丙○○成傷，認
    被告乙○○觸犯刑法第277 條第1 項傷害罪云云。訊據被告
    乙○○否認有叫囂助陣，核與被告甲○○於本院供稱：「我
    有打德門、丙○○，乙○○沒有動手，乙○○在旁勸架」等
    語相符，至於告訴人丙○○於原審證稱：「（那天乙○○有
    無出手？）沒有，他是叫我們不要動，他可以隨時叫人拿槍
    來。」（原審卷第131 頁）告訴人德門於原審證稱：「（當
    天打你的是誰？）甲○○（當庭指認），另外1 人（乙○○
    ）在旁鼓動，並用力將桌子推開。」「（何人打告訴人丙○○？）甲○○有打，乙○○有沒有打，我不確定）「（甲○○打的時候，乙○○在旁作何事？）他站在旁邊很大聲叫囂
    」等語（原審卷第137 頁），足證被告乙○○並無出手傷人
    之行為，參之檢察官對被告2 人如何基於犯意聯絡傷害告訴
    人，均未舉證以實其說。被告乙○○縱有在場喊叫，究係叫
    囂助陣抑或勸架，雙方各執一詞，且被告乙○○世居台北市
    ，與告訴人毫無怨隙及糾葛，案發當日適逢南下作客，殊無
    共同傷害之必要，尤其被告甲○○係跆拳道4 段，1 人空手
    即可對付告訴人2 人，以上訴人乙○○之實力（76年芬蘭世
    界盃跆拳道銀牌、78年埃及世界盃第3 名），尤不須在現場
    叫囂，告訴人之上開指訴，容與事實不符。公訴人所為之論
    據，尚不足以認定上訴人乙○○有本件傷害之犯行，此外復
    查無確切證據證明上訴人乙○○有傷害情事，其犯罪即屬不
    能證明。原審未詳細審酌上情，遽對上訴人乙○○傷害部分
    為科刑判決，自有未洽。上訴人乙○○上訴意旨否認傷害犯
    行，指摘原判決不當，為有理由，自應由本院將原判決撤銷
    並改為上訴人乙○○傷害罪部分無罪判決。
據上論斷，應依刑事訴訟法第368 條、第369 條第1 項前段、第
364 條、第299 條第1 項前段、第301 條第1 項、刑法第28條、
第55條、第277 條第1 項、第354 條、第51條第5 款、第41條第
1項 ，罰金罰鍰提高標準條例第1 條前段、第2 條，判決如主文
。
本案經檢察官張其主到庭執行職務。
中　　華　　民　　國　　94　　年　　8 　　月　　11　　日
                  刑事第一庭    審判長法  官  郭雅美
                                      法  官  莊崑山
                                      法  官  江泰章
以上正本證明與原本無異。
不得上訴。
中　　華　　民　　國　　94　　年　　8 　　月　　12　　日
　　　　　　　　　　　　　　　　　　　書記官  張雲義
附錄本判決論罪科刑法條：
中華民國刑法第277條第1項
(普通傷害罪)
傷害人之身體或健康者，處3 年以下有期徒刑、拘役或1,000 元
以下罰金。
中華民國刑法第354條
毀棄、損壞前2 條以外之他人之物或致令不堪用，足以生損害於
公眾或他人者，處2年以下有期徒刑、拘役或500元以下罰金。
附表：
┌──┬──────┬───┬───┬──────┬───┐
│編號│ 物      品 │數  量│ 編號 │ 物      品 │數  量│
├──┼──────┼───┼───┼──────┼───┤
│ 1  │生啤酒製造機│ 1台  │  2   │冰箱之玻璃門│ 1台  │
├──┼──────┼───┼───┼──────┼───┤
│ 3  │桌子        │ 4張  │  4   │椅子        │ 10張 │
├──┼──────┼───┼───┼──────┼───┤
│ 5  │玻璃杯      │ 30個 │  6   │調酒器具    │ 1組  │
├──┼──────┼───┼───┼──────┼───┤
│ 7  │香檳        │ 7瓶  │  8   │烈酒        │ 20瓶 │
├──┼──────┼───┴───┴──────┴───┤
│ 9  │啤酒        │ 3箱（每箱24瓶）                    │
└──┴──────┴──────────────────┘
                                               A
